th: รูปแบบใบมีดมาเชเต้: ทรงบารอง; ทรงโบโล; ทรงโบวี; ทรงสำหรับงานพุ่มไม้; อ้อย; ทรงโกล็อก; ทรงคุกรี; ละติน; ทรงแพงกา; ทรงปารัง; ทรงตาปังกา; อื่นๆ
zh-CN: 砍刀刀片样式: Barong; Bolo; Bowie; Bush; 甘蔗刀; Golok; Kukri; 拉丁刀; Panga; Parang; Tapanga; 其他
sv: Machetebladstil: Barong; Bolo; Bowie; Buske; Sockerrör; Golok; Kukri; Latin; Panga; Parang; Tapanga; Övrigt
zh-TW: 砍刀刀型: 巴龍刀; 菲律賓大砍刀; 布伊刀; 灌木砍刀; 甘蔗砍伐式; Golok 刀; 廓爾喀刀; 拉丁式; Panga 刀; 帕朗刀; Tapanga 刀; 其他
fi: Macheten terän tyyli: Barong; Bolo; Bowie; Bush; Ruoko; Golok; Kukri; Latin-tyylinen; Panga; Parang; Tapanga; Muu
nb: Machete-bladstil: Barong; Bolo; Bowie; Busk; Stokk; Golok; Kukri; Latin; Panga; Parang; Tapanga; Annet
da: Machetebladstil: Barong; Bolo; Bowie; Bush; Stok; Golok; Kukri; Latinsk; Panga; Parang; Tapanga; Andet
de: Stil der Machetenklinge: Barong; Bolo; Bowie; Busch; Zuckerrohr; Golok; Kukri; Latein; Panga; Parang; Tapanga; Sonstiges
pl: Typ ostrza maczety: Barong; Bolo; Bowie; Krzak; Trzcinowe; Golok; Kukri; Latynoskie; Panga; Maczeta; Tapanga; Pozostałe
sk-SK: Štýl čepele mačety: Barong; Bolo; Bowie; Bush; Trstina; Golok; Kukri; Latinská; Panga; Parang; Tapanga; Iné
sl-SI: Slog rezila mačete: Barong; Bolo; Bowie; Grmovnica; Trsni; Golok; Kukri; Latinska; Panga; Parang; Tapanga; Druga
nl: Machetebladstijl: Barong; Bolo; Bowie; Bush; Riet; Golok; Kukri; Latijns; Panga; Parang; Tapanga; Overig
cs: Styl čepele mačety: Barong; Bolo; Bowie; Bush; Na třtinu; Golok; Kukri; Latinskoamerického typu; Panga; Parang; Tapanga; Jiné
bg-BG: Тип острие на мачете: „Barong“; „Bolo“; „Bowie“; „Bush“; Тръстика; „Golok“; „Kukri“; Латински тип; „Panga“; „Parang“; „Tapanga“; Друго
ko: 마체테 날 스타일: 바롱; 볼로; 보위; 부시; 사탕수수; 골록; 쿠크리; 라틴어; 팡가; 파랑; 타팡가; 기타
ro-RO: Stilul lamei de macetă: Barong; Bolo; Bowie; Tufiș; Trestie de zahăr; Golok; Kukri; Latin; Panga; Parang; Tapanga; Altele
it: Stile lama machete: Barong; Bolo; Bowie; Bush; Canna; Golok; Kukri; Latino; Panga; Parang; Tapanga; Altro
vi: Kiểu lưỡi dao rựa: Barong; Bolo; Bowie; Bush; Mía; Golok; Kukri; Tiếng La-tinh; Panga; Dao rựa; Tapanga; Khác
en: Machete blade style: Barong; Bolo; Bowie; Bush; Cane; Golok; Kukri; Latin; Panga; Parang; Tapanga; Other
tr: Pala bıçağı tarzı: Barong; Bolo; Bowie; Bush tipi; Şeker kamışı; Golok; Kukri; Latin; Panga; Parang; Tapanga; Diğer
es: Estilo de hoja del machete: Barong; Bolo; Bowie; Bush; Caña; Golok; Kukri; Latín; Panga; Machete malayo; Tapanga; Otros
el: Στυλ λεπίδας μασέτας: Μπαρόνγκ; Μεγάλο μαχαίρι; Μπόουι; Θάμνος; Μπαστούνι; Γκολόκ; Κούκρι; Λάτιν; Πάνγκα; Παρανγκ; Ταπάνγκα; Άλλο
fr: Style de lame de la machette: Barong; Bolo; Bowie; Bush; Canne; Golok; Kukri; Latin; Panga; Parang; Tapanga; Autre
ru: Тип клинка мачете: Баронг; Боло; Боуи; Буш; Для тростника; Голок; Кукри; Латинское; Панга; Паранг; Тапанга; Другое
hu: Machete penge stílus: Barong; Bolo; Bowie; Bozótvágó; Nád; Golok; Kukri; Latin; Panga; Parang; Tapanga; Egyéb
pt-PT: Estilo de lâmina da machete: Barong; Bolo; Bowie; Bush; Cana; Golok; Kukri; Latim; Panga; Parang; Tapanga; Outro
hr-HR: Stil oštrice mačete: Barong; Bolo; Bowie; Za grmlje; Od šećerne trske; Golok; Kukri; Latino; Panga; Parang; Tapanga; Ostalo
pt-BR: Estilo da lâmina do facão: Barong; Bolo; Bowie; Bush; Cana; Golok; Kukri; Latim; Panga; Parang; Tapanga; Outro
ja: マチェーテの刃のスタイル: バロン; ボロ; ボウイ; ブッシュ; ケイン; ゴロク; ククリ; ラテン; パンガ; パラン; タパンガ; その他
lt-LT: Mačetės ašmenų tipas: Barong; Bolo; Bowie; Bush; Cane tipo; Golok; Kukri; Lotynų; Panga; Parang; Tapanga; Kita